臺灣雲林地方法院刑事判決
111年度易字第80號
公  訴  人  臺灣雲林地方檢察署檢察官
被      告  李品樑


上列被告因詐欺案件，經檢察官提起公訴（110年度偵字第5955
號、第6050號），被告於準備程序中就被訴事實為有罪之陳述，
經告知簡式審判程序之旨，並聽取當事人之意見後，本院合議庭
裁定由受命法官獨任進行簡式審判程序，判決如下：
    主  文
丙○○幫助意圖為自己不法之所有，以詐術使人將本人之物交付，
處拘役叁拾日，如易科罰金，以新臺幣壹仟元折算壹日。
    事  實
一、丙○○明知申辦行動電話程序甚為簡便，且依一般社會生活之
    通常經驗，可預見將行動電話門號交與他人使用，可能被詐
    欺成員持作犯罪之工具。詎仍以縱有人以其行動電話門號實
    施詐欺取財犯行，亦不違背其本意之幫助犯意，於民國110
    年2月6日，在臺灣大哥大股份有限公司臺南安和門市，同時
    申辦行動電話門號0000-000000、0000-000000號之預付卡，
    並於同日即將上開門號SIM 卡同時交與真實姓名、年籍均不
    詳，綽號「小熊」之成年男子，以此方式幫助該男子及所屬
    詐欺成員實施詐欺取財犯行。嗣「小熊」及所屬詐欺成員取
    得上揭行動電話門號後，即共同意圖為自己不法所有，基於
    詐欺取財之犯意聯絡，分別為下列犯行：
  ㈠「小熊」及所屬詐欺成員先以上開門號0000-000000號作為85
    91虛擬寶物交易網會員李佩蓉（會員編號0000000）之聯絡
    電話，再於110年2月23日21時許，以「佩佩豬」名義向戊○○
    表示要購買價值新臺幣（下同）1萬8,000元之新楓之谷道具
    「武公的靈魂寶珠」4顆，致戊○○如數交付該遊戲道具，並
    提供戊○○所使用之中國信託商業銀行帳號000000000000號（
    戶名為戊○○之母歐美燕）帳戶供「佩佩豬」匯款。該詐欺成
    員另以三方詐騙之方式，以暱稱「琳」的名義在臉書虛偽刊
    登以1萬8,000元販售PS5之訊息，致甲○○見聞後陷於錯誤，
    依指示於同日18時45分以統一超商代碼繳款方式，轉帳1萬8
    ,000元至前開戊○○所使用之中國信託商業銀行帳戶內，嗣甲○○付款後未收到商品，始知受騙。
  ㈡「小熊」及所屬詐欺成員先以上開門號0000-000000號，驗證
    LINE Pay Money會員帳號0000000000號「劉芝琳」之電子支
    付帳戶後，再分別為下列行為：
　⒈於臉書以「侯俊山」名義，刊登販售全新PS5之不實訊息，致
    丁○○見聞後不疑有他，陷於錯誤，依指示於110年2月22日20
    時45分，轉帳1萬7,200元至上開電子支付帳戶內，嗣丁○○未
    收到商品也聯繫不到賣家，始知受騙。
　⒉於8591虛擬寶物交易網站以「劉＊琳」名義，刊登販售楓之谷
    遊戲裝備之不實訊息，致乙○○見聞後不疑有他，陷於錯誤，
    依指示於110年2月24日15時31分，轉帳1萬8,200元至上開電
    子支付帳戶內，嗣乙○○於110年2月25日遭賣家封鎖，且未取
    得所購買之遊戲裝備，始知受騙。
二、案經丁○○、乙○○訴由高雄市政府警察局小港分局、屏東縣政
    府警察局屏東分局報告臺灣雲林地方檢察署檢察官偵查起訴
    。
    理  由
一、本案被告丙○○所犯之罪，非死刑、無期徒刑、最輕本刑為3 
    年以上有期徒刑之罪，或高等法院管轄第一審之案件，被告
    於準備程序中，就前揭被訴事實為有罪之陳述，經告以簡式
    審判程序之旨，並聽取被告及公訴人之意見後，本院認無不
    得或不宜改依簡式審判程序進行之處，爰依刑事訴訟法第27
    3 條之1 第1 項、第284 條之1 規定，經合議庭評議後，裁
    定進行簡式審判程序。是本案之證據調查，依刑事訴訟法第
    273 條之2 規定，不受同法第159 條第1 項、第161 條之2 
    、第161 條之3 、第163 條之1 及第164 條至第170 條規定
    之限制，合先敘明。
二、上揭犯罪事實，業據被告於本院審理中坦承不諱（本院卷第
    57頁、第119頁至第120頁、第127頁），核與證人戊○○、甲○○、丁○○、乙○○、歐美燕、劉芝琳之證述內容相符（偵5955
    卷第9頁至第15頁、第17頁至第19頁；偵6050卷第9頁至第17
    頁、第39頁至第40頁），復有臺灣大哥大股份有限公司門號
    0000000000號預付卡申請書（偵6050卷第61頁）、8591虛擬
    寶物交易網會員購買證明（偵5955卷第33頁）、LINE Pay M
    oney會員資料(偵6050卷第49頁)、8591虛擬寶物交易網會員
    戊○○資料及會員提款資料、會員交易資料（偵5955號卷35頁
    至第36頁）、會員交易對話紀錄（偵5955卷第61頁至第73頁
    ）、交易詳細資訊、Facebook Sony Ps5 Playstation5主機
    遊戲臺灣買賣區社團貼文及通訊軟體LINE對話紀錄（偵6050
    卷第27頁至第38頁）、LINE Pay Money會員帳戶交易紀錄（
    偵6050卷第51頁）、內政部警政署反詐騙諮詢專線紀錄表、
    新北市政府警察局永和分局新生派出所受理各類案件紀錄表
    、受（處）理案件證明單（偵6050卷第19頁至第23頁）、內
    政部警政署反詐騙諮詢專線紀錄表、澎湖縣政府警察局馬公
    分局光明派所受理各類案件紀錄表、受（處）理案件證明單
    （偵6050卷第41頁至第45頁）、門號0000000000、00000000
    00號通聯調閱查詢單（偵5955卷第41頁；偵6050卷第57頁）
    、8591客服中心查詢交易留言對話紀錄、與「佩佩豬」會員
    交易對話紀錄及交易詳細資訊（偵5955卷第45頁至第49頁）
    、桃園市政府警察局桃園分局同安派出所受理各類案件紀錄
    表、內政部警政署反詐騙諮詢專線紀錄表（偵5955卷第55頁
    至第57頁）、統一超商股份有限公司代收款專用繳款證明（
    偵5955卷第59頁）、本院111年2月8 日、111年3月15日、11
    1年1月15日、111年4月7日公務電話紀錄單（本院卷第33頁
    、第61頁至第63頁、第83頁）、本院調解筆錄【告訴人乙○○
    已收受賠償金額】（本院卷第81頁）、本院111 年4 月12日
    公務電話紀錄單【被害人甲○○已收受賠償金額】（本院卷第
    91頁）、本院調解筆錄【告訴人丁○○已收受賠償金額】（本
    院卷第93頁）、臺灣大哥大股份有限公司111 年4 月27日台
    信服字第1110001423號函暨申請資料（本院卷第109 頁至第
    113 頁）各1份在卷可稽，足徵被告之任意性自白確與前揭
    事實相符，本案事證明確，被告前揭犯行，應堪認定。
三、論罪科刑：
　㈠核被告所為，係犯刑法第30條第1項前段、刑法第339條第1項
    之幫助詐欺取財罪。
　㈡被告以同時提供上揭2行動電話門號之一行為，同時侵害犯罪
    事實一㈠、㈡⒈、⒉所示被害人之個人法益即財產權，而觸犯上
    開3罪名，為同種想像競合犯，應依刑法第55條規定從一重
    之幫助詐欺取財罪處斷。
　㈢檢察官就被告構成累犯之事實及應加重其刑事項，未主張及
    提出證明之方法，本院參照最高法院刑事大法庭110年度台
    上大字第5660號裁定意旨，僅將被告之前科紀錄列入刑法第
    57條第5款「犯罪行為人之品行」之量刑審酌事由，爰不依
    累犯規定加重其刑。
　㈣又被告幫助詐騙成員犯前開罪名，為幫助犯，爰依刑法第30
    條第2 項之規定，按正犯之刑減輕之。
　㈤爰審酌被告明知目前社會上以各種方式詐財之惡質歪風猖獗
    ，令人防不勝防，復加以詐財者多借用人頭手機號碼致警方
    追緝困難，詐欺事件層出不窮，手法日益翻新，竟提供其之
    行動電話SIM 卡，以供他人逃避犯罪之查緝，嚴重破壞社會
    治安及有礙金融交易秩序，助長犯罪歪風，並增加追緝犯罪
    之困難，且造成犯罪事實一㈠、㈡⒈、⒉所示之被害人受有損失
    ，又被告有毒品、詐欺、洗錢、酒駕之前案紀錄，有臺灣高
    等法院被告前案紀錄表在卷可憑，素行非佳，本不宜輕縱，
    惟念其犯後坦承犯行，且已與被害人丁○○、乙○○成立調解，
    並已全數賠償被害人甲○○、丁○○、乙○○之全部損失，犯後態
    度良好，兼衡其自述為高職畢業之智識程度，從事司機之工
    作，月收入約4萬元，已婚，家中尚有母親、配偶及2名未成
    年子女等一切情狀，量處如主文所示之刑，並諭知易科罰金
    之折算標準。
四、沒收部分：
　　被告於本院審理時表示並未因本案獲有所得等語（本院卷第
    120頁），復無證據足資證明被告獲有犯罪所得，爰不予宣
    告沒收其犯罪所得。　　
據上論斷，應依刑事訴訟法第273條之1第1項、第299條第1項前
段（依刑事判決精簡原則，僅記載程序法條），判決如主文。
本案經檢察官吳文城提起公訴，檢察官蕭仕庸、謝宏偉到庭執行
職務。
中　　華　　民　　國　　111 　年　　5 　　月　　26　　日
                  刑事第八庭    法  官  黃偉銘
以上正本證明與原本無異。
如不服本判決應於收受判決後20日內向本院提出上訴書狀，並應
敘述具體理由；其未敘述上訴理由者，應於上訴期間屆滿後20 
日內向本院補提理由書（均須按他造當事人之人數附繕本）。「
切勿逕送上級法院」。
告訴人或被害人如對於本判決不服者，應具備理由請求檢察官上
訴，其上訴期間之計算係以檢察官收受判決正本之日期為準。
                                書記官  廖千慧
中　　華　　民　　國　　111 　年　　5 　　月　　26　　日
附錄本案論罪科刑法條全文：
刑法第30條
幫助他人實行犯罪行為者，為幫助犯。雖他人不知幫助之情者，
亦同。
幫助犯之處罰，得按正犯之刑減輕之。
刑法第339條
意圖為自己或第三人不法之所有，以詐術使人將本人或第三人之
物交付者，處5年以下有期徒刑、拘役或科或併科50萬元以下罰
金。
以前項方法得財產上不法之利益或使第三人得之者，亦同。
前二項之未遂犯罰之。